臺灣臺北地方法院刑事判決　
                                      110年度訴字第594號
公  訴  人  臺灣臺北地方檢察署檢察官
被      告  劉志玫  



                      （現於法務部○○○○○○○○○執行中）
上列被告因詐欺案件，經檢察官提起公訴（起訴案號：109年度
偵緝字第2158號），因所犯非為死刑、無期徒刑、最輕本刑為三
年以上有期徒刑之罪或高等法院管轄第一審案件，被告於本院準
備程序進行中，就被訴事實為有罪之陳述，審判長於告知被告簡
式審判之旨，並聽取當事人之意見後，由本院裁定以簡式審判程
序審理，判決如下：
    主  文
劉志玫三人以上共同冒用政府關機公務員名義犯詐欺取財罪，處
有期徒刑壹年壹月，併科罰金新臺幣貳仟元，如易服勞役，以新
臺幣壹仟元折算壹日。
    事    實
本件事實經認定與如附件臺灣臺北地方檢察署檢察官起訴書所載
犯罪事實，茲引用之。
　　理    由
一、上開事實，訊據被告劉志玫坦承不諱，核與被害人陳皓言於
    警訊及本院指、證述情節相符，並有內政部警察署反詐騙諮
    詢專線紀錄表（109年度偵字第17688號卷第31至32頁）、臺
    北市政府警察局信義分局福德街派出所受理刑事案件報案三
    聯單（同卷第47頁）、刑案現場照片（同卷第21至23頁）、
    臺灣士林地方檢察署109年度偵字第8994號起訴書、臺灣高
    等法院109年度上訴字第3913號判決-手機已沒收（同卷第83
    至88頁、本院卷一27至45頁）、被害人陳皓言合作金庫銀行
    存摺正反面影本（109年度偵字第17688號卷第33頁）、臺北
    市政府警察局大同分局搜索筆錄、扣押物品目錄表、扣押物
    品目錄表、扣押物品收據（109年度偵緝字第2158號卷第33
    至37頁）在卷可稽，互核相脗合，事證明確，其犯行堪以認
    定。
二、核被告所為，係犯刑法第339條之4第1項第1款、第2款之三
    人以上共同冒用政府機關及公務員名義之加重詐欺取財罪。
    被告與真實姓名年籍不詳之詐欺集團成員間，有犯意聯絡及
    行為分擔，應論以共同正犯。爰審酌被告犯罪動機、手段、
    目的、所生危害甚微，犯後於本院坦承犯罪等一切情狀，量
    處如主文所示之刑，並諭知罰金易服勞役之折算標準。至被
    告所有供犯罪所用之手機，已經臺灣高等法院109年度上訴
    字第3913號刑事判決宣告沒收（本院卷一第27至45頁），犯
    罪如事實欄所載之2張金融卡所得，為被害人所有，已經被
    告依犯罪集團指示被告予以丟棄，均毋庸予宣告沒收。
據上論斷，應依刑事訴訟法第299條第1項、第273條之1第1項、
第310條之2、第454條第2項、刑法第339條之4第1項第2款、第1
款、第42條第3項、刑法施行法第1條之1第1項，判決如主文。
本案經檢察官林婉儀到庭執行職務。 
中　　華　　民　　國　　110 　年　　10　　月　　29　　日
　　　　　　　　刑事第十二庭  法  官  李英豪
上正本證明與原本無異。 
如不服本判決應於收受送達後20日內向本院提出上訴書狀，並應
敘述具體理由；其未敘述上訴理由者，應於上訴期間屆滿後20日
內向本院補提理由書（均須按他造當事人之人數附繕本）「切勿
逕送上級法院」。告訴人或被害人如對於本判決不服者，應具備
理由請求檢察官上訴，其上訴期間之計算係以檢察官收受判決正
本之日期為準。 因疫情而遲誤不變期間，得向法院聲請回復原
狀。
                              書記官  李璁潁
中　　華　　民　　國　　110 　年　　10　　月　　29　　日
附件：　　
臺灣臺北地方檢察署檢察官起訴書
                                   109年度偵緝字第2158號
　　被　　　告　劉志玫　女　33歲（民國00年0月00日生）
　　　　　　　　　　　　住臺北市○○區○○街00○0號
                        居臺北市○○區○○街00○0號2樓
　　　　　　　　　　　　國民身分證統一編號：Z000000000號
上列被告因詐欺案件，業經偵查終結，認應提起公訴，茲將犯罪
事實及證據並所犯法條分敘如下：
　　　　犯罪事實
一、劉志玫透過真實姓名年籍不詳暱稱之成年男子介紹，自民國
    109年4月10日起，加入某真實姓名年籍不詳成年人所組成之
    詐欺集團，擔任向被害人收取金融帳戶存摺、提款卡之「收
    簿手」。劉志玫與上開詐欺集團成員，共同意圖為自己不法
    之所有，基於三人以上共同冒用政府機關及公務員名義詐欺
    取財之犯意聯絡，先由該詐欺集團某成員假冒「中華電信之
    客服人員」，於109年5月15日下午1時30分許，向陳皓言詐
    稱不肖人士冒用其身分，申辦0000000000之手機門號，積欠
    新臺幣4萬元之電話費云云，並接續以「中華電信技士」、
    「警官」、「檢察官」之名義，並與陳皓言相約在臺北市○○
    區○○○路0段000號旁，要求陳皓言提供合作金庫銀行卡號000
    0000000000000號及華南銀行卡號000000000000000號之金融
    卡及提款密碼，作為法院資金控管之用，陳皓言不疑有他而
    陷於錯誤。劉志玫旋依詐騙集團之指示，於109年5月15日下
    午3時57分許至上開地點，向陳皓言收取上開2張金融卡及提
    款密碼。劉志玫得手後，經詐欺集團成員指示，前往附近銀
    行試卡查詢帳戶內餘額並回報，詐欺集團則指示劉志玫將該
    2張金融卡丟棄。嗣經陳皓言察覺受騙前往警局報案，始悉
    上情。
二、案經臺北市政府警察局信義分局報告偵辦。
　　　　證據並所犯法條
一、證據清單暨待證事實
編號 證據名稱 待證事實 1 被告劉志玫於警詢及偵訊中之供述 坦承有依一名男子之指示，於前開時地，向被害人陳皓言收取上開2張金融卡及提款密碼。 2 被害人陳皓言於警詢時之證述、內政部警察署反詐騙諮詢專線紀錄表、臺北市政府警察局信義分局福德街派出所受理刑事案件報案三聯單 證明被害人陳皓言有於109年5月15日下午1時30分許，接獲一名自稱「中華電信之客服人員」之來電，並接續以「中華電信技士」、「警官」、「檢察官」之名義，要求其提供上開2張金融卡及提款密碼。復於109年5月15日下午3時57分許至指定地點，將上開物品交付與被告。 3 刑案現場照片 證明被告於前開時地，有向被害人陳皓言收取上開2張金融卡及提款密碼。 4 臺灣士林地方檢察署檢察官109年度偵字第8994號起訴書 證明被告辯稱其不知向他人收取提款卡，係用於詐欺用途等語，不足為採。 
二、核被告所為，係犯刑法第339條之4第1項第1款、第2款之三
    人以上共同冒用政府機關及公務員名義之加重詐欺取財罪嫌
    。被告與真實姓名年籍不詳之詐欺集團成員間，有犯意聯絡
    及行為分擔，請論以共同正犯。至於未扣案之犯罪所得，請
    依刑法第38條之1第1項規定，宣告沒收或追徵其價額。
三、依刑事訴訟法第251條第1項提起公訴。
　　此　致
臺灣臺北地方法院
中　　華　　民　　國　 110　　年　　2 　　月　　26　　日
                          檢  察  官     顏伯融 
本件正本證明與原本無異  
中　　華　　民　　國　 110　　年　　3　 月　  11　  日 
                           書  記  官    林憶婷  
中華民國刑法第339條之4
犯第 339 條詐欺罪而有下列情形之一者，處 1 年以上 7 年以
下有期徒刑，得併科 1 百萬元以下罰金：
一、冒用政府機關或公務員名義犯之。
二、三人以上共同犯之。
三、以廣播電視、電子通訊、網際網路或其他媒體等傳播工具，
    對公眾散布而犯之。
前項之未遂犯罰之。